---
title: 'TP I: Analisis Exploratorio'
date: "2021-05-01"
output:
  html_document:
    highlight: tango
    theme: sandstone
    df_print: paged
---

# Analisis Exploratorio

## Analisis Multivariado

Importamos la librerias necesarias
```{r}
library(pacman)
p_load(stringi, tidyverse,  readr)
source('../lib/data-access.R')
source('../lib/plot.R')
```

### Veamos las distribuciones de cada variable numérica:

Consultamos los tack featudes del top 10:
```{r}
top_track_features_collection <- get_collection('track_features_top_10')
top_track_features <- top_track_features_collection$find(fields = '{
  "_id": false,
  "position": true,
  "week_start": true,
  "week_end": true,
  "reproductions": true,
  "name": true,
  "artist": true,
  "album_id": true,
  "album": true,
  "number": true,
  "disc_number": true,
  "album_release_date": true,
  "danceability": true,
  "energy": true,
  "loudness": true,
  "speechiness": true,
  "acousticness": true,
  "instrumentalness": true,
  "liveness": true,
  "valence": true,
  "explicit": true,
  "tempo": true,
  "time_signature": true,
  "duration_ms": true,
  "key": true,
  "mode": true
}')
```

Convertimos las fecha a tipo date para poder comparar:
```{r}
top_track_features$week_start <- as.Date(
  top_track_features$week_start, 
  format="%Y-%m-%d"
)
top_track_features$week_end <- as.Date(
  top_track_features$week_start, 
  format="%Y-%m-%d"
)
```

```{r}
str(top_track_features)
```

Separamos los features numericos:
```{r}
track_features.num <- top_track_features %>% select_if(is.numeric)
```

Normalizamos:
```{r}
track_features.num.scaled <- track_features.num %>% mutate_all(scale)
```


Pendientes:

- Local Outlier Factor (LOF)
- Distancia de Mahalanobis
- Isolation Forest



